臺灣基隆地方法院民事簡易判決
111年度基簡字第845號
原      告  林雅萍  
被      告  羅傑摩爾社區管理委員會

法定代理人  趙令宏  
訴訟代理人  李展輝  
            沈裕華  
上列當事人間請求損害賠償等事件，本院於民國111年11月17日
言詞辯論終結，判決如下：
    主      文
被告應給付原告新臺幣捌仟肆佰元，及自民國一百一十一年五月
五日起至清償日止，按週年利率百分之五計算之利息。
原告其餘之訴駁回。
訴訟費用由被告負擔百分之七十三，餘由原告負擔。
本判決原告勝訴部分得假執行；但被告如以新臺幣捌仟肆佰元預
供擔保，得免為假執行。   
　　事實及理由
一、原告主張：原告為基隆市○○區○○路00巷000號羅傑摩爾社區
    （下稱系爭社區）內門牌號碼基隆市○○區○○路00巷000號10
    樓房屋（下稱系爭房屋）之所有權人，被告未盡公寓大廈管
    理條例第10條第2項規定之修繕、管理、維護義務，致系爭
    社區消防公共管線於民國111年1月19日破裂，大量自來水滲
    漏至系爭房屋，造成系爭房屋牆面、天花板、磁磚地板及木
    質地板受損，原告因此受有修復費用新臺幣（下同）8萬850
    元之損害，被告已違反公寓大廈管理條例第10條第2項此保
    護他人之法律，為此依公寓大廈管理條例第10條第2項、民
    法第184條第1項前段及第2項規定，請求被告給付系爭房屋
    前開損害所需費用，並將消防公共管線修繕至不漏水等語。
    並聲明：㈠被告應給付原告8萬850元及自起訴狀繕本送達翌
    日起至清償日止，按週年利率5%計算之利息。㈡被告應將系
    爭房屋之消防公共管線修繕至不漏水狀態。　　　
二、被告抗辯：系爭社區消防公共管線確有於111年1月19日破裂
    ，以致自來水滲漏至系爭房屋，經被告查看結果，系爭房屋
    木質地板部分並無損壞，原告只表示擔心地板日後會因潮濕
    而損壞，要求減免1年管理費及地板日後損壞由被告負賠償
    責任，被告開會討論後，認為地板會因使用時間自然耗損，
    決議願意補貼原告使用除濕機或烘乾機乾燥積水地板之電費
    6,000元，且預計於111年11月27日修復系爭房屋牆壁受損部
    分，消防公共管線則已經修復完成等語。並答辯聲明：原告
    之訴駁回。
三、原告主張其為系爭社區內之系爭房屋所有權人，系爭社區消
    防公共管線於111年1月19日破裂，以致自來水滲漏水至系爭
    房屋等事實，為被告所不爭執，並有建物所有權狀影本可稽
    ，堪信為真實。
四、原告主張被告疏於管理維護系爭社區消防公共管線而破裂漏
    水，致原告受有損害，請求被告賠償系爭房屋因漏水所生損
    害，及將系爭房屋消防公共管修繕至不致漏水等情，為被告
    所否認，並以前詞置辯辯，本院判斷如下：
　㈠因故意或過失，不法侵害他人之權利者，負損害賠償責任，
    民法第184條第1項定有明文。侵權行為損害賠償責任，須以
    故意或過失不法侵害他人之權利為要件，而過失之有無，應
    以是否怠於注意義務為斷，若怠於此種注意，即得謂之有過
    失，被害人自得依侵權行為法則請求賠償損害（最高法院86
    年度台上字第3626號判決意旨參照）。又公寓大廈共用部分
    、約定共用部分之修繕、管理、維護，由管理負責人或管理
    委員會為之；管理委員會之職務包括：共有及共用部分之清
    潔、維護、修繕及一般改良，與公寓大廈及其周圍之安全及
    環境維護事項，公寓大廈管理條例第10條第2項前段、第36
    條第2款、第3款規定甚明。故如公寓大廈管理委員會怠於進
    行共用部分、約定共用部分之修繕、管理、維護、清潔、一
    般改良等事務，即屬違反其注意義務，如因此造成他人損害
    ，對於被害人所受損害自應負賠償義務。查系爭社區消防管
    線屬公寓大廈管理條例第3條第4款所規定，除系爭社區專有
    部分以外供共同使用之共用部分，揆諸前開說明，自應由被
    告負責修繕、管理、維護，系爭社區公共消防管線破裂，以
    致自來水滲漏至系爭房屋，即屬被告未盡管理維護之責所致
    ，原告依民法第184條第1項規定，請求被告就其損害負賠償
    責任，尚無不合。
  ㈡負損害賠償責任者，除法律另有規定或契約另有訂定外，應
    回復他方損害發生前之原狀。因回復原狀而應給付金錢者，
    自損害發生時起，加給利息。第1項情形，債權人得請求支
    付回復原狀所必要之費用，以代回復原狀。民法第213條定
    有明文。原告主張屋內木質地板、櫃體及牆壁因泡水以致必
    須重新施作、粉刷，所需回復原狀之費用為8萬500元，已有
    提出工程預算書為證（本院111年度補字第280號卷第15頁）
    ，其中油漆粉刷費用為8,000元，加計5%營業稅400元，被告
    至本院111年11月17日言詞辯論終結為止，尚未修繕系爭房
    屋受損牆壁，原告得請求回復原狀之修繕費用為8,400元。
    原告另主張屋內木質地板、櫃體泡水過一定會腐爛，自有更
    新之必要云云，為被告所否認，原告並未提出系爭房屋之地
    板、櫃體確因漏水而致毀損不堪使用之證明，自難認有更換
    之必要，原告請求被告賠償地板、櫃體修繕費用，尚不足取
    。
  ㈢原告另請求被告應將系爭房屋之消防公共管線修繕至不漏水
    之狀態，被告則陳稱係頂樓消防管道間入口處的消防管線破
    裂，已經修繕完成正常送水，總開關恢復自動啟動，系爭房
    屋所在位置的消防管線沒有破裂情形等情。查公寓大廈設置
    消防管線之目的在於發生火災而啟動撒水器等消防裝置時，
    消防進水能經由消防主幹管分流至各消防管線，而分送至設
    置於各專用部分或共用部分等區域之撒水器，使各撒水器能
    正常發揮撒水功能，以即時撲滅火災，確保安全。原告雖一
    再質疑是系爭房屋上方之消防管線破裂，111年1月19日才發
    生大量自來水滲漏至系爭房屋之情形云云，然系爭房屋所在
    大樓之消防管線既已正常運作，原告於111年11月17日言詞
    辯論期日亦未主張系爭房屋仍持續發生滲漏水情形，被告辯
    稱確已將系爭社區消防公共管線修繕完成至不漏水之狀態，
    堪以採信，原告此部分之請求，為無理由，應予駁回。　　
五、綜上所述，原告依公寓大廈管理條例第10條第1項規定及侵
    權行為法律關係，請求被告給付8,400元，及自起訴狀繕本
    送達翌日即111年5月5日起至清償日止，按週年利率5%計算
    之利息，為有理由，應予准許，超過這個部分的請求，為無
    理由，應予駁回。
六、本件適用簡易程序所為被告敗訴判決部分，依民事訴訟法第
    389條第1項第3款規定，應依職權宣告假執行，並酌情宣告
    被告預供擔保後，得免為假執行。
七、又敗訴人之行為，按當時之訴訟程度，為伸張或防衛權利所
    必要者，法院得酌量情形，命勝訴之當事人負擔全部或一部
    之費用，民事訴訟法第81條第2款定有明文。被告雖已將系
    爭房屋所在大樓之消防公共管線修繕至不漏水，但依卷內事
    證無從認定係於原告起訴前即已進行修繕，因此原告請求被
    告應將系爭房屋之消防公共管線修繕至不漏水之狀態，按當
    時之訴訟程度，應為原告伸張或防衛權利所必要，本院因認
    此部分訴訟費用應由被告負擔，始為公允。     　　
八、本件事證已經明確，兩造其餘之攻擊或防禦方法及所用之證
    據，經本院斟酌後，認為均不足以影響本判決之結果，爰不
    逐一論列，併此敘明。
九、結論：本件原告之訴為一部有理由，一部無理由，依民事訴
    訟法第436條第2項、第79條、第81條、第389條第1項第3款
    、第392條第2項，判決如主文。 
中　　華　　民　　國　　111 　年　　12　　月　　8 　　日
                  基隆簡易庭法　官　陳湘琳　　　　　
以上正本係照原本作成。
對於本件判決如有不服，應於收受送達後20日內向本院提出上訴
書狀，上訴於本院合議庭，並按他造當事人之人數附具繕本。如
委任律師提起上訴者，應一併繳納上訴審裁判費。
中　　華　　民　　國　　111 　年　　12　　月　　8 　　日
                            書記官　陳柏宏